臺灣高等法院刑事判決　　　　　　 99年度交上更(一)字第7號
上　訴　人　臺灣臺北地方法院檢察署檢察官
被　　　告　呂紹鐘
選任辯護人　黃旭田律師
　　　　　　許仁豪律師
　　　　　　陳香文律師
上列上訴人因被告公共危險案件，不服臺灣臺北地方法院96年度
交訴字第78號，中華民國97年2月1日第一審判決 (起訴案號：臺
灣臺北地方法院檢察署96年度偵字第3533號) ，提起上訴，由最
高法院發回更審，本院判決如下：
    主  文
上訴駁回。
    理  由
一、公訴意旨略以：被告呂紹鐘於民國95年12月15日下午10時35
    分許，駕駛車號895-CU號營業小客車，沿臺北市松山區市○
    ○道○段東往西方向行駛，行至市○○道○ 段253號前時，應
    注意汽車行駛時，駕駛人應注意車前狀況，並隨時採取必要
    之安全措施，依當時情節又無不能注意之情事，竟疏未注意
    ，自後撞擊同向在前由告訴人賴智文所騎乘之車牌號碼2FP-
    798號重型機車，致告訴人受有頭部外傷併左上眼皮撕裂傷2
    公分及雙膝多處挫擦傷之傷害 (所涉傷害部分，經本院前審
    判決罪刑確定，嗣被告聲請再審，經本院裁定開始再審，更
    為判決無罪確定) 。詎被告肇事後，即駕車逃逸，嗣經不詳
    路人提供員警肇事車輛之車號，始循線查悉上情，因認被告
    涉犯刑法第185條之4肇事逃逸罪嫌云云。
二、按犯罪事實應依證據認定之，無證據不得認定犯罪事實；又
    不能證明被告犯罪者，應諭知無罪之判決；刑事訴訟法第15
    4條第2項、第301條第1項分別定有明文。再檢察官對於起訴
    之犯罪事實，應負提出證據及說服之實質舉證責任。倘其所
    提出之證據，不足為被告有罪之積極證明，或其指出證明之
    方法，無從說服法院以形成被告有罪之心證者，基於無罪推
    定之原則，自應為被告無罪判決之諭知(刑事訴訟法第161條
    第 1項、刑事妥速審判法第6條、最高法院92年台上字第128
    號判例參照)。次按，刑法第185條之3 肇事逃逸罪，其客觀
    構成要件為行為人駕駛動力交通工具肇事，致人死傷而逃逸
    ，主觀要件則須行為人對致人死傷之事實有所認識，並進而
    決意擅自逃離肇事現場，始足當之。
三、檢察官認被告涉犯刑法第185條之3肇事逃逸罪嫌，係以告訴
    人之指述、證人彭清宏之證述及卷附財團法人基督復臨安息
    日會臺安醫院(下稱臺安醫院)診斷證明書、道路交通事故現
    場圖、道路交通事故調查報告表(一)(二)、談話紀錄表、補充資
    料表、疑似道路交通事故肇事逃逸追查表、道路交通事故初
    步分析研判表、現場照片及何季哲書立之職務報告書等件為
    主要論據。
四、證據能力方面：
  (一)證人彭清宏於偵查中向檢察官所為之證詞，經依法具結，檢
    察官亦無違法取供之情形，查無「顯有不可信之情況」，得
    採為證據。
  (二)證人即告訴人於警詢中所為之陳述，經辯護人否認其證據能
    力，復無刑事訴訟法第159條之2、第159條之3得採為證據之
    例外情形，自無證據能力。另告訴人於檢察官偵查中所為之
    陳述，未經依法具結，依刑事訴訟法第158條之3規定，不得
    作為證據。
  (三)證人即告訴人、楊啟華、林遠崑於本院99年度再字第 4號審
    理程序所為之陳述，屬被告以外之人於審判外向法官所為之
    陳述，依刑事訴訟法第159條之1第1項規定，得作為證據。
  (四)按證人轉述傳聞自不詳第三人之陳述，法院就該「傳聞陳述
    」無從傳喚該第三人以直接及言詞審理之方式，予以調查而
    形成正確之心證，復不能使被告行使正當法律程序所保障之
    反對詰問權，該「傳聞陳述」應認無證據能力 (最高法院99
    年度台上字第4714號判決參照) 。證人何季哲於原審證述有
    關轉述傳聞自不詳第三人之陳述肇事車號部分，屬傳聞陳述
    ，無證據能力。
  (五)告訴人所提出之臺安醫院診斷證明書，係告訴人就醫接受治
    療，由醫師本於其專業知識為其進行醫療行為後，於此業務
    上而製作之文書，具有相當之中立性，且與告訴人傷勢之待
    證事項具有相當關聯性，並無顯不可信之情況，依刑事訴訟
    法第159條之4第2款規定，自得作為證據。
  (六)證人即員警何季哲所製作之職務報告，因屬被告以外之人於
    審判外之書面陳述，且具個案性質，既經被告選任辯護人對
    該證據能力有所爭執(本院卷第53頁)，檢察官復未主張有何
    例外得為證據之情形，依刑事訴訟法第159條第1項規定，無
    證據能力。
  (七)道路交通事故現場圖、道路交通事故調查報告表(一)(二)，雖均
    係被告以外之人於審判外書面陳述，惟當事人、辯護人未於
    言詞辯論終結前聲明異議，且本院審酌該陳述，係警員到場
    處理本案交通事故所製作，適為本案證據，依刑事訴訟法第
    159條之5規定，應具證據能力。
  (八)其餘資以認定本案犯罪事實之非供述證據(詳後述)，查無違
    反法定程序取得之情，依刑事訴訟法第158條之4規定反面解
    釋，均具證據能力。
五、訊據被告固不否認於95年12月15日下午10時35分許駕駛上開
    小客車行經臺北市松山區市○○道 ○段由東往西行駛之事實
    ，惟堅決否認有檢察官所指肇事逃逸之犯行，辯稱：我沒有
    撞到告訴人，我當時車上載有客人，在停紅燈時因聽到後方
    有撞擊聲，我才下車察看車子有沒有被撞，後來變綠燈我就
    開車離去，並無肇事逃逸等語。經查：
  (一)告訴人於95年12月15日下午10時35分許，騎乘車牌號碼2FP-
    798號重型機車行經臺北市松山區市○○道 ○段253號前，感
    覺遭人自機車後方碰撞，立即人車倒地，其因此受傷陷入昏
    迷，故不能確定係遭何車碰撞、確實碰撞位置為何，然其因
    此受有頭部外傷併左上眼皮撕裂傷二公分及雙膝多處挫擦傷
    之傷害，其機車擋泥板右下方有破損，於96年3 月間始送修
    等情，業據告訴人於原審及本院再審案件審理時陳述明確 (
    詳原審卷第76頁反面至第78頁、本院再字卷第52頁) ，並有
    道路交通事故現場圖、道路交通事故調查報告表(一)(二)、臺安
    醫院診斷證明書、現場照片、車損照片等附卷可稽，是告訴
    人確有於上揭時、地發生車禍受傷乙節，固堪認定。然依告
    訴人所述，其並未親見本件車禍發生當時之情形，只感覺「
    車子後面被撞到」，其即人車倒地陷入昏迷，事後始發現其
    機車擋泥板右下方有破損，足認告訴人因事發突然，旋及陷
    入昏迷，其僅能知悉遭人追撞，但對於究係遭人何人、從何
    處撞擊等節，則不知悉，所為自後遭被告駕駛營業小客車追
    撞之指訴，尚難遽信。
  (二)證人彭清宏於偵查時證稱：我當時在市○○道撿廢紙，沒有
    看見車禍，但有聽到計程車砰一聲，我以為是計程車撞到牆
    壁，不知道有撞到人，我看到計程車趕快迴轉，開很快就走
    了，我沒有看到騎士受傷，因我在工作，只聽到聲音，沒有
    看到計程車車號，只看到有2、3台機車在肇事地點等語 (詳
    偵卷第44頁、第45頁) ，而被告亦坦承當日有駕駛車輛行經
    該處，於停等紅燈後即前行迴轉等情 (詳原審卷第107頁)。
    然依證人彭清宏上開所述，其並未看到告訴人之機車如何倒
    地、倒地原因是否遭其他車輛撞擊，亦未看到肇事車輛之車
    牌號碼，僅係在聽聞碰撞聲響之後，看到有一計程車駛離，
    其證詞不足以認定該計程車即為肇事之車輛。再告訴人於原
    審證稱：我知道對方車號是895-CU，是一台WISH黃色車子，
    因為有目擊證人看到提供給警察，警察有告訴我說這個車號
    是計程車，後來我父親去發生地點問，彭清宏說他有看到，
    我父親回來就跟我說彭清宏說有看到是一部黃色計程車等語
    (詳原審卷第77頁)，堪認證人彭清宏係目擊證人一節，既係
    告訴人家屬於案發後，在已知被告所駕之車係計程車之情況
    下尋訪所得，其證言之真實性如何，非無商榷之餘地。
  (三)證人即員警何季哲於原審證稱：我當時是備勤的勤務，當天
    車禍案件很多，備勤的人去支援車禍，我當時剛好經過市○
    ○道快到延吉街，有一位男生把我攔下，旁邊還有2、3個朋
    友，他跟我說這邊有一件車禍，我問他雙方當事人，他說只
    剩下受傷的人在現場，另一位已經跑掉，他有告訴我車號，
    我當時還有另一件車禍要處理，所以就回報請另一位警員來
    處理，我有把相關資料告訴前來處理的楊啟華，當時路人提
    供的車號是895-CU ，是一台TOYOTA WISH的休旅式計程車，
    我有請該路人留下資料，但該路人當時覺得麻煩而拒絕，我
    就只把車號記載在筆記本上等語(詳原審卷第74頁至第76頁)
    ，並有抄錄車號之照片在卷為憑(詳偵卷第60頁)，核與證人
    即嗣到場處理之員警楊啟華於原審證稱：我是比較晚，將近
    11點才過去，是同事何季哲先到現場，車號是他提供給我，
    他說車號是路人提供給他，是寫在一張紙條上面給我，他當
    時還是新進同仁，不會處理車禍，他是先到現場，事後交給
    我處理等語相符(詳原審卷第85頁、第86頁)。惟證人何季哲
    所述肇事車輛係895-CU號營業小客車一節，既係轉述傳聞自
    不詳第三人之陳述，該傳聞陳述應無證據能力，已如前述。
    況被告於案發當時既有行經該處，該提供肇事車號之路人，
    對肇事車牌號碼之指認是否可能因匆促間而有所誤差？是否
    因見被告下車查看或有快速迴轉之情，而揣測係被告肇事？
    或有其因素造成誤認之虞？均因無法傳喚該名路人到庭查明
    事實真相，實無從排除誤認之情形存在，自難僅憑此作為認
    定被告確係駕車肇事者之依據。
  (四)告訴人之機車擋泥板右下方確有一三角形缺角，告訴人於車
    禍發生後4個月之95年3月間，至遠崑機車行修繕，更換擋泥
    板等節，業據告訴人、證人即到場處理並拍照之員警楊啟華
    、修繕機車之林遠崑於本院再審案件審理中證述屬實 (詳本
    院再字卷第51頁、第140頁、第141頁反面) ，並經本院勘驗
    證人楊啟華於案發日所拍攝照片之光碟確認無訛 (詳本院再
    字卷第140頁反面)，復有該照片及遠崑機車行收據在卷可憑
    (詳本院卷第33頁、第34頁、原審卷第29頁)。惟依上開照片
    所示，該擋泥板之破損位置係在機車右側，如該處確為撞擊
    點，依照物理作用，告訴人機車右後側受到後方施力推撞，
    應係往左側倒地。然告訴人於原審審理時明確指稱其係右側
    倒地(詳原審卷第78頁)；證人楊啟華亦結證稱：我在現場查
    看的結果，機車靠左側車頭損壞比較嚴重，右側車身則是因
    倒地與地面摩擦所造成之痕跡等語(詳原審卷第90頁)；而卷
    附道路交通事故補充資料表所記載車損狀況，亦係機車「左
    側前車頭損壞、右側車身擦地痕」(詳偵卷第16頁)，足認告
    訴人確係向右側傾倒無訛，其指稱機車擋泥板破損處係撞擊
    點，顯與常理不符。故告訴人機車擋泥板雖有破損，然依現
    存事證，尚無從判定究係本案車禍所致，抑或車禍發生前即
    已存在。縱認係本案車禍所致，亦不能排除係機車往右側倒
    地後所造成，尚不得單以告訴人機車後方擋泥板有破損，即
    逕認定該處係遭撞擊點，而為不利被告之認定。
  (五)原審於96年9月3日勘驗被告之營業小客車，發現該車左前車
    頭於車燈上下方各一有處擦痕；另告訴人之機車因已轉讓他
    人，無從勘驗，原審乃勘驗同型機車，測得後擋泥板下方距
    離地面約25公分、凹痕寬度約9 公分，認與被告車輛左前方
    下方擦痕離地面高度及長度相同等節，固有原審96年9月3日
    勘驗筆錄及比對照片在卷足憑(詳原審卷第33頁至第54頁)。
    但本案車禍發生時間係95年12月15日，而原審勘驗時間係在
    96年9月3日，二者相隔甚久。而被告之車係營業小客車，行
    駛頻繁，難免有擦痕產生，故該左前車頭處之擦痕，是否肇
    因本件車禍，已非無疑。且證人即員警魏志功於原審證稱：
    偵卷第29頁、第30頁(另偵卷第52頁至第55頁亦同)之被告車
    輛照片，是我在被告到案當天，即96年1月5日所拍攝，該車
    除保險桿右下方有凹痕外，沒有其他明顯撞痕，我沒印象在
    保險桿的左側有擦痕或撞痕，若有，我會拍攝下來等語 (詳
    原審卷第93頁、第94頁)，並有卷附照片可考(詳偵卷第29頁
    、第30頁、第52頁至第55頁) ，足徵上開原審勘驗時發現之
    被告車輛左前下方擦痕，於96年1月5日員警拍攝當天並不存
    在，該擦痕顯無從認定係因本件車禍所致。況經比對卷附告
    訴人發生車禍時所騎機車照片 (詳偵卷第27頁、原審卷第29
    頁、本院卷第33頁、第34頁) ，與原審勘驗使用之同型機車
    照片(詳原審卷第40頁至第47頁)，該二輛機車後擋泥板之式
    樣，未盡相同，能否以之為比對之依據，不無疑問；且原審
    係空車狀態測量，與本案車禍發生時，被告之營業小客車及
    告訴人之機車均有乘載人員之情形有異，所為高度測量，不
    免誤差。故上開勘驗結果，不足採為不利被告之認定。
  (六)員警魏志功於96年1月5日拍攝被告之營業小客車照片時，已
    發現該車右前方處有凹痕，此據證人魏志功於原審證述無誤
    (詳原審卷第93頁、第94頁)，並有其所拍照片附卷可按 (詳
    偵卷第29頁、第30頁、第53頁、第54頁) ，而經原審勘驗結
    果，亦認該凹痕位置、長度，均與告訴人機車擋泥板右下方
    破損之高度位置(上、下緣各為35公分至35.5公分、25公分)
    相當接近，有前引勘驗筆錄可稽。惟依下列理由，該凹痕亦
    不足以認定與告訴人車禍受傷有關：
    (1)上開供比對之機車，與告訴人機車後擋泥板之式樣，未盡
      相同；勘驗時汽車、機車與案發當時乘載情形有別，原審
      勘驗結果，未可遽採，已如前述。
    (2)告訴人機車之擋泥板並非金屬製品，如與被告營業小客車
      右前方碰撞，斷無可能造成該車金屬車殼凹陷之理。
    (3)依一般營業小客車載客使用情形，亦不無於其他場合因碰
      撞、擦撞到而產生上開凹損之可能，而被告於96年3月7日
      偵查時供稱：我車子前面下方的撞擊痕跡，是我之前與陳
      自強發生車禍時，陳自強撞到我的車所致等語 (詳偵卷第
      43頁)，於原審亦供稱：我車輛大約是從94年3月買的，從
      買入到95年12月15日這段時間車子有發生好幾次擦撞，上
      開照片拍到的凹損，係95年11、12月左右與一位於三商巧
      福上班之陳自強，在羅斯福路二段國語日報社前發生擦撞
      ，但因為是小車禍，對方說要賠償我新臺幣(下同) 1,000
      元，所以我就與他和解，沒有報警或辦理保險出險等語 (
      詳原審卷第16頁反面、第17頁) ，核與證人陳自強於原審
      結證稱：我之前騎三葉125 的機車時，因為紅燈右轉因而
      遭被告的計程車撞到，當時有查看雙方車輛受損情形，被
      告車子有凹痕，但我不記得在何處，我們發生車禍地點是
      在羅斯福路上，詳細地點不記得，因為我在12月調到另一
      間公司，11月底還在原公司，所以我記得時間約在95年11
      月底，當時我住在西門町峨眉街的公司宿舍，因為我當時
      紅燈右轉，所以拿1,000 元賠償被告，之前被告有請我向
      警察作證，但因我人在新竹不方便，所以沒有去跟警察作
      證等語相符 (詳原審卷第98頁至第103頁)。依證人陳自強
      上開所述，可知陳自強因有紅燈右轉之違規，自知理虧，
      始主動願意以1,000 元和解，被告則因該凹痕並非嚴重，
      無立即修繕之必要，遂接受證人陳自強以1,000 元和解，
      不違常情，參以證人陳自強係成年人，有工作經驗，與被
      告非親非故，就本件車禍發生原因、民刑事責任全然無涉
      ，苟非實情，實無甘冒偽證罪責而刻意迴護被告之理。在
      別無明確證據足認證人陳自強有為虛偽陳述之虞，尚無從
      逕認其證言不可採信。至被告於警詢筆錄中固未提及上開
      陳自強發生車禍之事，然證人魏志功於原審證稱：我是先
      為被告做筆錄，筆錄做完才去拍攝被告車子的照片，所以
      被告於警詢筆錄中沒有提到一個月前有跟別人發生車輛之
      事，是我拍照片發現凹痕提出質疑後，被告才說他有跟別
      人發生車禍，但我忘記被告有無提到那件車禍如何解決等
      語(詳原審卷第94頁、第95頁)，足見被告上開所陳，早於
      經警通知到場當日，及檢察官偵訊時即有主張，應非臨訟
      編撰之詞。況被告既自認未撞到告訴人所騎乘之機車，為
      免無端牽扯之心態，縱未於警詢中主動陳述系爭車輛有凹
      損痕跡等，亦與一般情理相合，自難憑此遽入被告於罪。
  (七)本件車禍發生地點係臺北市松山區市○○道○段253號前，為
    雙向二車道，以寬式(50公分以上)中央分隔島分隔，有道路
    交通事故調查報告表可參(詳偵卷第18頁)，而告訴人於車禍
    發生前，係騎乘機車沿臺北市松山區市○○道○ 段之外側車
    道由東往西方向騎駛，其左、右兩側並無車輛等情，業據其
    於原審審理時結證明確(詳原審卷第77頁反面)，佐以卷附道
    路交通事故現場圖繪製機車倒地之位置係在外側車道，距離
    人行道約2公尺(詳偵卷第19頁) ，再由現場相片觀之，該路
    段路邊有車輛停放(詳偵卷第58頁)，顯然告訴人於車禍事故
    發生前，右側不可能有其他汽車行駛，益徵被告所駕駛之車
    輛，無論係左前方或右前方，均無自後追撞告訴人機車擋泥
    板右下方之可能。
  (八)證人楊啟華於原審證稱：案發靠近東側巷口有汽車燈殼之碎
    片，我不能確定是否新的碎片，一開始可能在路中間，但是
    車輛經過輾壓過後可能位置會跑掉，所以我不確定，因此也
    沒有留下，但一般汽車前面的燈殼是透明的，後面的才會有
    顏色，本件我看到的燈殼是有顏色，應該是後車燈之燈殼碎
    片等語(詳原審卷第90頁、第91頁)，惟本案並無證據足認被
    告之營業小客車後車燈有破損，且告訴人始終指證係遭人自
    後方追撞，該案發現場之汽車後燈殼碎片亦不足採為不利被
    告之認定。
  (九)檢察官另以被告於偵查時供稱：我下車查看只注意我車輛有
    無損壞，並沒有仔細看該事故情形等語(詳偵卷第 8頁)，及
    原審稱：我那天有載客經過，有聽到我後方有撞擊聲，一會
    兒又有車子拖地的聲音拖到我的車子後方，當時快到延吉街
    口，我就利用等紅燈的時間下車看我車子後面有無被撞到，
    當時我有往後看，有看到一位機車騎士穿著雨衣，他站在兩
    三部車後面，我認為他可能是倒地的機車，所以我就離開。
    我下車時沒有看到我車後面有被撞擊，也沒有看到那台倒地
    的機車等語(詳原審卷第106頁) ，認被告既稱不知有車禍，
    又能注意到有穿雨衣之告訴人，顯見被告當時應已知悉撞倒
    告訴人之事；再對照告訴人受傷倒地之位置在靠近八德路3
    段106 巷附近，其距離延吉街口約有50公尺之距，而被告既
    聽到有撞擊聲及拖地聲，卻未立即停車查看，反而繼續駛離
    有50公尺之遙，顯與常理未合云云。惟觀諸被告於警詢時供
    述：當時我沒有感覺車子被撞，但因為碰撞聲音很大，又在
    我車輛後方，所以紅燈停下時，我順便下車看有沒有受波及
    等語（詳偵卷第8頁)，於本院審理時供稱：我沒有撞到告訴
    人，當天我載客人經過案發現場，客人還在車上，當時我在
    延吉街及市○○道交叉口等紅燈，聽到後面有撞擊聲，我在
    內線車道，我就下車看會不會撞到我，但後面停很多車，我
    看不到有沒有人撞車，所以就上車，等綠燈就繼續往前開。
    當時沒有感覺車子被撞，告訴人是在我後方約 4、50公尺，
    我沒有看到告訴人機車，只有看到許多汽車在我後方停著等
    紅燈，我是第一部車，左右都有車，所以沒有看到有人倒地
    ，只看到有一個人穿雨衣站在一堆車子後面，離我後面有幾
    公尺遠，我車子並沒有震動，但因為撞擊聲很大才下來看，
    我下車就往後走到車子左後方察看，察看時間只有幾秒鐘，
    因當時要變綠燈就趕快回車上等語 (詳本院再字卷第50頁、
    第115頁反面至116頁) 。可知被告係因聽到撞擊聲，然因不
    確定是否與自身車輛有關，故於停等紅燈時下車查看，因未
    見車子後方有遭撞擊情形，因而離去，並無悖常情，要難以
    被告未於警詢時提及其下車察看時，另有看到穿雨衣倒地之
    人一節，即認被告之供述不實。況被告於警詢時係稱：沒有
    仔細看該事故情形等語，並非完全沒有注意到車後情形，又
    被告為免無端遭波及，縱未主動述及有看見穿雨衣之人倒地
    ，亦難認有何未當之處。
  (十)綜上，依卷存證據資料，無法證明被告行經該路段時，有自
    後追撞或擦撞到告訴人所騎之機車，亦無證據證明被告所駕
    駛之營業小客車有任何因前開車禍造成之擦(碰)撞痕跡，故
    告訴人所騎之機車與被告所駕駛之車輛，是否確有物理上之
    碰撞，尚值懷疑，自不能以車禍發生時，被告駕車行經該地
    ，即認被告為肇事之人，既無證據證明被告與本件車禍有關
    ，自無從認其有肇事逃逸之客觀行為及主觀認識。故被告所
    辯，尚非不可採信，檢察官認定被告涉犯前揭罪行所依據之
    事證，未達於通常一般之人均不致於有所懷疑，而得確信其
    為真實之程度，不得遽以告訴人之指訴即為不利於被告之論
    斷。此外，本院復查無其他積極證據足資證明被告有檢察官
    所指上開犯行，既不能證明被告犯罪，應為無罪之諭知。
六、本案係因路人攔下員警何季哲，告知車禍發生，因何季哲另
    有車禍案件待處理，遂回報後，由員警楊啟華到場接手處理
    等節，業據證人何季哲、楊啟華於原審證述在卷，顯見本案
    員警並非接獲勤務中心通報而到場處理；且觀臺北市政府警
    察局松山分局函送資料亦載稱：「二查本案並無犯罪嫌疑人
    呂紹鐘犯罪直接證據，僅有員警職務報告稱肇事車號係由路
    人提供，另經派員前往案發地調閱監視錄影畫面亦無所獲，
    核犯罪嫌疑人呂紹鐘是否涉有公共危險、業務過失傷害罪嫌
    ，本分局本敢擅斷，爰依法移請貴署偵辦。三有關案發時現
    場監視畫面，本分局已派員擴大調閱，如發現足以證實呂嫌
    犯案證據或其他車輛涉嫌時，本分局再函請貴署併案偵辦」
    等語(詳偵卷第3頁)，而本案發生迄今4年餘，卷內並無警方
    嗣後提供之目擊證人資料，已足徵本案除不知名路人向何季
    哲提供車號外，查無其他目擊證人可供傳喚。檢察官於本院
    辯論終結前，始聲請函詢警方勤務中心，查明當時是否接獲
    報案以瞭解有無目擊民眾可供傳訊乙節，核無必要，附此敘
    明。
七、原審審理結果，認不能證明被告犯罪，而就肇事逃逸部分諭
    知被告無罪，經核其認事用法及證據取捨，均無違誤。檢察
    官上訴意旨固以：依證人彭清宏之證述，可知現場只有一部
    休旅式計程車，且該車輛於發生撞擊聲後就趕快迴轉離開，
    而被告亦坦承當日有駕駛計程車行經該處，與證人何季哲所
    稱路人所提供之車號資料相合，雖證人可能因所在位置或角
    度而未能親眼目睹所有過程，仍應無礙於證言之真實性。何
    況，被告前於警詢既稱沒有仔細看事故情形，後於法院審理
    時又稱有聽到後方撞擊聲、拖地的聲音，且有看到一位機車
    騎士穿著雨衣，認為他可能是倒地的機車等語，亦徵被告已
    知悉撞倒告訴人之情，否則何以撞到告訴人後，又往前開至
    前方約50公尺處之延吉街口始下車查看。甚至，於警員魏志
    功發現被告車輛前方有凹痕後，被告始辯稱係之前與證人陳
    自強發生車禍所致，然證人陳自強既稱該次撞擊力道甚強，
    卻又稱不知該次車輛造成被告車輛何部分之損害，加上證人
    陳自強既有受傷，卻未報警、就醫，機車亦未送修，反賠償
    被告1,000 元，在在與常理未合，且證人證述之車禍發生時
    間，亦與被告所述不合，被告上開車禍之抗辯應係臨訟杜撰
    之詞云云，指摘原判決不當。然證人彭清宏、何季哲之證詞
    ，何以不足採信，證人陳自強之證詞及被告上開與陳自強發
    生車禍之辯解何以足以採信之理由，已詳如前述。本件檢察
    官提起上訴，並未有其他積極證據，供本院調查審酌，仍執
    前詞指摘原判決，其上訴為無理由，應予以駁回。
據上論斷，應依刑事訴訟法第368條，判決如主文。
本案經檢察官柯麗鈴到庭執行職務
中    華    民    國   100    年    3     月    31    日
            刑事第十三庭  審判長法  官  曾德水
                                法  官  楊貴雄
                                法  官  宋松璟
以上正本證明與原本無異。
檢察官如不服本判決，應於收受送達後10日內向本院提出上訴書
狀，其未敘述上訴之理由者並得於提起上訴後10日內向本院補提
理由書（均須按他造當事人之人數附繕本）「切勿逕送上級法院
」。
                                書記官  蘇秋
中    華    民    國   100    年    3     月    31    日